【裁判字號】    90,交易,245
【裁判日期】    900821
【裁判案由】    過失傷害
【裁判全文】
臺灣臺南地方法院刑事判決                          九十年度交易字第二四五號
    公  訴  人  臺灣台南地方法院檢察署檢察官
    被      告  甲○○
右列被告因過失傷害案件，經檢察官提起公訴（九十年度偵字第四四六七號），本院
判決如左：
    主  文
甲○○因過失傷害人，處拘役貳拾日，如易科罰金，以參佰元折算壹日。
    事  實
一、甲○○於民國九十年二月二日上午十時許，駕駛車牌號碼ＶＧＱ─六七五號輕型
    機車，沿台南市○○路由南向北方向行駛，途經該路與大德街交岔路口，時值夏
    林路行車管制燈號為紅燈，其本應注意車前狀況，隨時採取必要之安全措施，且
    汽機車行駛至交岔路口，其行進、轉彎，應遵守燈光號誌之指示，而依當時天候
    晴朗、日間自然光線、路面乾燥無缺陷、道路上未有任何障礙物、視距復屬良好
    等情形以觀，客觀上亦無不能注意之情事，其竟疏於注意車前狀況，於紅燈尚未
    變換為綠燈之際，貿然進入交岔路口並右轉，適有乙○○騎乘腳踏車沿大德街一
    七七巷由東往西入大德街，擬穿越該交岔路口，甲○○見狀煞避不及，機車車頭
    擦撞乙○○騎乘腳踏車，乙○○隨即人車倒地，受有下巴擦傷併牙齒斷裂三顆、
    顴部挫傷及左肩膀挫傷等傷害。
二、案經乙○○訴由台南市警察局第六分局報告臺灣臺南地方法院檢察署檢察官偵查
    起訴。
    理  由
一、訊據被告甲○○矢口否認有何過失傷害犯行，辯稱：伊是在紅燈轉為綠燈時右轉
    ，且伊已經轉到大德街，乙○○忽然過來，伊閃避不及，伊認為雙方都有錯云云
    。然查，右揭犯罪事實，業據告訴人乙○○於警訊、偵查時指訴綦詳，並有道路
    交通事故調查報告表一紙、現場及車損照片十一張、國立成功大學醫學院附設醫
    院診斷證明書一紙附卷可參。次查，被告甲○○於九十年四月二十五日檢察官偵
    查時供稱：「（問：現場有交通號誌否？）未注意燈號是否紅綠燈號誌。（問：
    你當時燈號？）不記得了。」等語，足見被告於肇事時，未注意肇事地點是否設
    有行車管制燈號？及該燈光號誌之指示為何？旋即貿然右轉。是渠等於本院審理
    時，改辯稱於紅燈轉為綠燈時右轉云云，顯屬臨訟卸責之詞，不足採信。按駕駛
    人應注意車前狀況，隨時採取必要之安全措施，且汽機車行駛至交岔路口，其行
    進、轉彎，應遵守燈光號誌之指示，道路交通安全規則第九十四條第三項前段、
    第一百零二條第一項第一款定有明文。本件被告甲○○於上開時、地，騎乘機車
    ，理應注意前述規定，而當時天候晴朗、日間自然光線、路面乾燥無缺陷、道路
    上未有任何障礙物、視距復屬良好等情，亦有前述道路交通事故調查報告表載明
    可考，據此情況判斷，客觀上亦無不能注意之情事，其竟疏於注意車前狀況，於
    燈號尚未變換之際，貿然穿越交岔路口並右轉，致撞及乙○○騎乘之腳踏車，是
    被告之駕駛行為，顯有過失。再者，本件告訴人乙○○係因此次車禍，而受有如
    事實欄所載之傷害，故被告之過失駕車行為，與告訴人所受之傷害間，復具有相
    當因果關係。本件事證明確，被告過失傷害犯行，堪予認定。
二、核被告甲○○所為，係犯刑法第二百八十四條第一項前段之普通過失傷害罪。本
    院審酌被告之生活狀況、品行、智識程度、犯罪所生之危險或損害，告訴人乙○
    ○所受傷勢之尚非嚴重，且依強制汽車責任保險，業已領取保險金，及被告甲○
    ○因未生育子女，且無工作，無經濟能力，致無法賠償乙○○所受損害，而未能
    達成民事和解等一切情狀，量處如主文所示之刑，並諭知易科罰金之折算標準，
    以資懲儆。
據上論斷，應依刑事訴訟法第二百九十九條第一項前段，刑法第二百八十四條第一項
前段、第四十一條第一項前段，罰金罰鍰提高標準條例第一條前段、第二條，判決如
主文。
中      華      民      國    九十      年      八      月    二十一    日
                              臺灣臺南地方法院交通法庭
                                      法  官    田  幸  艷
右正本證明與原本無異。
如不服本判決，應於判決送達後十日內向本院提出上訴狀( 應附繕本 )。
                                      書記官    廖  明  娟
中      華      民      國    九十      年      八      月    二十一    日
附錄本案論罪科刑法條全文：
刑法第二百八十四條第一項（普通過失傷害罪）
因過失傷害人者，處六月以下有期徒刑、拘役或五百元以下罰金，致重傷者，處一年
以下有期徒刑、拘役或五百元以下罰金。


司法院資訊處製作；財團法人民間司法改革基金會備份。
